【裁判字號】    99,簡上,132
【裁判日期】    990525
【裁判案由】    妨害名譽
【裁判全文】
臺灣高雄地方法院刑事判決             99年度簡上字第132號
公  訴  人  臺灣高雄地方法院檢察署檢察官
上  訴  人
即  被  告  乙○○
上列上訴人因妨害名譽案件，不服本院高雄簡易庭民國99年1 月
29日98年度審簡字第6694號第一審簡易判決（起訴書案號：臺灣
高雄地方法院檢察署檢察官98年度偵字第14281 號），提起上訴
，嗣因被告就被訴事實為有罪之陳述，本院管轄之第二審合議庭
聽取當事人意見後，改依簡式審判程序進行，判決如下：
    主  文
上訴駁回。
乙○○緩刑貳年。
    事實及理由
一、本件被告乙○○所犯係死刑、無期徒刑、最輕本刑為3 年以
    上有期徒刑以外之罪，其於審判程序中就被訴事實為有罪之
    陳述，經審判長告知簡式審判程序之旨，並聽取公訴人及被
    告之意見後，經本院依刑事訴訟法第273 條之1 第1 項之規
    定，裁定進行簡式審判程序。又本件卷內之證據調查，依同
    法第273 條之2 規定，不受第159 條第1 項關於傳聞法則規
    定之限制，依法均有證據能力，合先敘明。
二、本案經本院審理結果，認第一審簡易判決認事用法，均無違
    誤，量刑亦屬妥適，爰引用第一審簡易判決書記載之事實、
    證據及理由（如附件，含檢察官起訴書）。
三、被告上訴意旨稱：已與告訴人2 人達成和解，並給付和解金
    完畢，請求諭知緩刑等語。經查：被告與告訴人2 人達成和
    解，並已給付和解金各新臺幣1 萬元完畢一事，有本院岡山
    簡易庭和解筆錄及告訴人2 人之撤回告訴狀附卷可稽，堪可
    認定。
四、本院認原審之認事用法既無違誤，且所量處之刑度尚屬適當
    ，被告上訴意旨未指摘原判決有何不當，其上訴為無理由，
    應予駁回。惟念被告前未曾受有期徒刑以上刑之宣告，有台
    灣高等法院被告前案紀錄表1 份在卷足按，且已與告訴人2
    人均達成和解，業如前述，本院審酌其因一時失慮，方罹刑
    章，經此偵、審程序，當知所警惕，信無再犯之虞，認前開
    所宣告之刑以暫不執行為適當，爰併諭知緩刑2 年，以啟自
    新。
據上論斷，應依刑事訴訟法第455 條之1 第1 項、第3 項、第36
4 條、第368 條、第373 條，第273 條之1 第1 項，刑法第74條
第1 項第1 款，判決如主文。
本案經檢察官甲○○到庭執行職務。
中    華    民    國    99    年    5    月    25    日
                  刑事第一庭  審判長法  官  蔡國卿
                                    法  官  張琬如
                                    法  官  王淑惠
以上正本證明與原本無異。
不得上訴。
中    華    民    國    99    年    5    月    25    日
                                    書記官  黃旭淑
附錄法條：
刑法第309條
公然侮辱人者，處拘役或 3 百元以下罰金。
以強暴犯前項之罪者，處 1 年以下有期徒刑、拘役或 5 百元以
下罰金。

司法院資訊處製作；財團法人民間司法改革基金會備份。
